【裁判字號】    90,上易,1462
【裁判日期】    900808
【裁判案由】    竊盜
【裁判全文】
臺灣高等法院臺中分院刑事判決                    九十年度上易字第一四六二號
    上  訴  人
    即  被  告  丙○○
右上訴人因竊盜案件，不服臺灣台中地方法院九十年度易字第四二０號中華民國九十
年六月十四日第一審判決（起訴案號：臺灣彰化地方法院檢察署九十年度偵字第七四
五號），提起上訴，本院判決如左：
    主    文
上訴駁回。
    事    實
一、丙○○有多次犯罪紀錄，其中一次違反麻醉藥品管理條例案件，經本院於民國（
    下同）八十五年十月十六日判處有期徒刑八月確定，於八十六年四月二十一日執
    行完畢。未知悔改，甫於九十年一月十七日因另案施用毒品案件經停止強制戒治
    釋放，竟夥同吳文琪（同案被告經原審法院通緝中）、綽號「大偉」不詳姓名、
    年籍之成年男子與另名不詳姓名、年籍，「大偉」的成年朋友共四人基於意圖為
    自己不法所有之概括犯意，先於九十年一月十八日深夜十一時三十分左右至十九
    日凌晨四時前，在彰化縣和美鎮○○路○段二四０號斜對面，以不詳方式啟動竊
    得丁○○所有，車牌號碼ＦＱ─三九三六號自用小貨車一部。得手後，以之為載
    運工具，於同日清晨四時許，至彰化縣和美鎮○○路○段五五一號已停業，無人
    居住，由楊文益向甲○○承租經營之「東北ＫＴＶ」，以不詳方式破壞門鎖，進
    入屋內，搬取竊盜甲○○所有，裝設於前開ＫＴＶ之冷氣機四台、音響擴大器九
    台與高音喇叭箱十三個至前開自用小貨車上。得手後，與前開不詳姓名男子共乘
    前開自用小貨車，「吳文琪」與「大偉」另駕駛他部不詳車牌號碼之自用小客車
    駛至彰化縣和美鎮○○路「彰久加油站」前時，為於竊盜中即已因巡視發覺報警
    並尾隨之楊文益會同警方當場查獲，惟「吳文琪」、「大偉」與另名不詳男子則
    趁隙逃逸無蹤。
二、案經彰化縣警察局和美分局報請臺灣彰化地方法院檢察署檢察官偵查起訴。
    理    由
一、訊據上訴人即被告丙○○雖矢口否認有前開連續竊盜犯行，並辯稱略以，伊只是
    路過，無辜被誤指認為是賊，而其衣服髒了，是稍前有疑似刑警之人要伊趴在地
    上弄髒的，並非搬竊盜物所致。又伊於警訊中坦承竊盜，是因受不了警方打手心
    、反拷雙手之刑求，才掰與吳文琪、張大偉等人共同竊盜，其實吳文琪與大偉經
    營電腦業，都是清白的云云。然經查，前開犯罪事實，業據被告丙○○於警訊中
    供承至詳，核與被害人丁○○、甲○○及發現竊盜報警並會同警方查獲被告之楊
    文益指述相合，而被告係因行竊被發覺準備逃逸時當場為被害人楊文益會同警方
    捕獲亦經被害人楊文益於警訊及原審法院審理中指述綦詳，雖被告抗辯警訊中之
    自白係遭刑求云云，但查被告於警方送檢察官偵訊時，經檢察官勘驗雙手，並無
    明顯傷痕，且經檢察官觸摸並無明顯溫熱，已記明筆錄，刑求之言應係無稽。益
    見被告先於警訊中對其所著白色長袖內衣肚腹部分會髒，陳稱，係因自十八日下
    午四時走到被警方逮捕，這段時間天氣很熱，其就將外套夾克拉鏈拉開，肚子部
    分的衣服會髒應是汗水再加上風沙所致云云，委與前述於原審法院審理中之辯詞
    迴不相同，無足採信；反依卷附被告為警查獲時之相片，所著內衣肚腹部分髒黑
    ，係搬運冷氣機等重物碰靠所致，足徵被告自白之可信。此外，復有贓物認領保
    管單二紙及被竊盜物與現場之相片數幀在卷可憑，故被告所辯，純係事後圖免罪
    責之詞，無足採信，而本案事證明確，被告犯行堪予認定。
二、核上訴人即被告所為，偷車部分係犯刑法第三百二十一條第一項第四款結夥三人
    以上竊盜罪；偷冷氣機等物品部分係犯刑法第三百二十一條第一項第二款、第四
    款結夥三人以上，毀越門扇竊盜罪。所犯前開二罪，時間相近，基本構成要件相
    同，應係基於概括犯意所為，應論以連續結夥三人以上，毀越門扇竊盜為一罪，
    依法加重其刑。被告曾因違反麻醉藥品管理條例案件，經台灣高等法院台中分院
    於八十五年十月十六日判處有期徒刑八月確定，於八十六年四月二十一日執行完
    畢，有台灣高等法院被告全國前案紀錄表及台灣彰化地方法院檢察署刑案資料查
    註紀錄表附卷可證，其於五年內再犯本件有期徒刑以上之罪，為累犯，依法迭加
    重其刑。原審法院適用刑法第五十六條、第三百二十一條第一項第二、四款、第
    四十七條之規定並審酌被告之品性、犯罪目的、方法、手段、所造成之危害及犯
    後態度等一切情狀，量處有期徒刑拾月，以資懲儆。認事用法俱無不合，量刑亦
    稱妥適，被告上訴意旨否認犯罪，空言指摘原判決不當，並無可取，為無理由，
    應予駁回。
據上論結，應依刑事訴訟法第三百六十八條，判決如主文。
本案經檢察官乙○○到庭執行職務。
中      華      民      國      九十     年       八      月     八     日
                                    臺灣高等法院臺中分院刑事第四庭
                                          審判長法  官  洪  耀  宗
                                                法  官  江  德  千
                                                法  官  劉  登  俊
右正本證明與原本無異。
不得上訴。
                                                書記官  林  水  濱
中      華      民      國      九十     年       八      月     九     日
附錄：
刑法第三百二十一條
犯竊盜罪而有左列情形之一者，處六月以上五年以下有期徒刑：
一、於夜間侵入住宅或有人居住之建築物、船艦或隱匿其內而犯之者。
二、毀越門扇、牆垣或其他安全設備而犯之者。
三、攜帶兇器而犯之者。
四、結夥三人以上而犯之者。
五、乘火災、水災或其他災害之際而犯之者。
六、在車站或埠頭而犯之者。
前項之未遂犯罰之。                                                      Ｉ


司法院資訊處製作；財團法人民間司法改革基金會備份。
